【裁判字號】    90,交易,380
【裁判日期】    900831
【裁判案由】    過失致死
【裁判全文】
臺灣高雄地方法院刑事判決                          九十年度交易字第三八號
    公  訴  人  臺灣高雄地方法院檢察署檢察官
    被      告  甲○○
右列被告因過失致死案件，經檢察官提起公訴（九十年度偵字第九八六六號），本院
判決如左：
    主  文
甲○○因過失致人於死，處有期徒刑參月，如易科罰金以參佰元折算壹日，緩刑貳年
。
    事  實
一、甲○○素行良好，未曾受有期徒刑以上刑之宣告；於民國（下同）九十年四月十
    九日十九時許，駕駛Ｅ二─六九七八號自小客車，行經有坡度、彎度之高雄縣大
    樹鄉○○村○○路時，本應注意行經彎道、坡路，應減速慢行，作隨時停車之準
    備；及汽車行駛時，駕駛人應注意車前狀況及兩車併行之間隔，並隨時採取必要
    之安全措施；而依當時情形，路況良好，又無不能注意之情形，甲○○於上開時
    地超車前，即已發現陳忠財騎機車在前行駛，竟未注意車前狀況，減速慢行，作
    隨時停車之準備，及保持二車併行之間隔，而仍駕駛超越陳忠財所騎乘之機車，
    因而擦撞陳忠財所駕駛之上開機車，致陳忠財因而人車倒地，陳忠財並因此受有
    顱內出血，經送醫後於同年月二十日凌晨二時三十分許，不治死亡。
二、案經陳忠財之子乙○○訴由高雄縣警察局仁武分局報請臺灣高雄地方法院檢察署
    檢察官偵查起訴。
    理  由
一、訊據被告甲○○固坦承有於右揭時地與陳忠財發生車禍之事實，惟辯稱：是陳忠
    財酒後未戴安全帽騎機車跌倒撞到伊所駕駛之小客車所致云云。然查，汽車行駛
    時，駕駛人應注意車前狀況及兩車併行之間隔，並隨時採取必要之安全措施；行
    經彎道、坡路，均應減速慢行，作隨時停車之準備；道路交通安全規則第九十四
    條第三項、第九十三條第一項第三款定有明文。本件被告自承於上揭時地駕車超
    越陳忠財所騎乘之機車，又超車後其所駕駛之小客車右後輪、右後保險槓、車身
    右後方與被害人陳忠財所騎乘之機車碰撞磨擦，亦有照片五幀在卷可考，顯見被
    告已違反上述二項規定，被告自有過失。此外復有道路交通事故調查報告表及現
    場攝得照片八幀（含上揭五幀）在卷可參。且又陳忠財係因本件車禍事故死亡，
    亦經檢察官督同法醫師相驗屍體明確，有勘驗筆錄、相驗屍體証明書、驗斷書在
    卷可參；是被告之過失行為與陳男之死亡有相當因果關係。即本件車禍事故經本
    院送請臺灣省高屏澎區車輛行車事故鑑定委員會鑑定結果，亦認被告甲○○駕駛
    小客車超越車輛未保持安全間隔為肇事主因，有該委員會九十年八月三日高屏澎
    鑑字第九○一一七二號函附鑑定意見書乙份在卷可稽，事證明確，被告犯行洵堪
    認定，應予依法論科。
二、核被告所為，係犯刑法第二百七十六條第一項（起訴書誤繕為第二項）之過失致
    死罪。爰審酌被告之過失程度非鉅，被害人本身酒後騎乘機車，又未戴安全帽，
    因此受有顱內出血而死亡，過失程度亦不輕，被告於事後亦與被害人家屬達成和
    解，有和解書乙份在卷可佐，並其犯後之態度及其他一切情狀，量處如主文所示
    之刑，並諭知易科罰金之折算標準，以示懲儆。再被告素行良好，未曾受有期徒
    刑以上刑之宣告，有臺灣高等法院被告全國前案紀錄表乙紙在卷可按，犯後態度
    尚可，亦與被害人家屬達成和解，已如前述，其經此次論罪科刑之宣告後，當知
    所謹慎而無再犯之虞，本院認所宣告之刑以暫不執行為適當，併予宣告緩刑二年
    ，以啟自新。
據上論斷，應依刑事訴訟法第二百九十九條第一項前段、刑法第二百七十六條第一項
、第四十一條第一項、第七十四條第一款、罰金罰鍰提高標準條例第一條前段、第二
條，判決如主文。
本案經檢察官李門騫到庭執行職務。
中      華      民      國      九十      年      八    月    三十一    日
                                  臺灣高雄地方法院刑事第六庭
                                      法  官  張世賢
右正本證明與原本無異。
如不服本判決，應於判決送達後十日內，向本院提出上訴狀。
                                      書記官  蔡琬玲
中      華      民      國      九十      年      八    月    三十一    日
附錄所犯法條：
中華民國刑法第二百七十六條
 (過失致死罪)
因過失致人於死者，處二年以下有期徒刑、拘役或二千元以下罰金。
從事業務之人，因業務上之過失犯前項之罪者，處五年以下有期徒刑或拘
役，得併科三千元以下罰金。


司法院資訊處製作；財團法人民間司法改革基金會備份。
